臺灣桃園地方法院刑事判決　　　　　　　100年度易字第262號
公　訴　人　臺灣桃園地方法院檢察署檢察官
被　　　告　周文芳
上列被告因傷害等案件，經檢察官提起公訴（99年度偵緝字第19
43號），本院判決如下︰
    主  文
周文芳以加害生命、身體之事，恐嚇他人致生危害於安全，處拘
役伍拾玖日，如易科罰金，以新臺幣壹仟元折算壹日。
其餘被訴公然侮辱、毀損、傷害部分，均公訴不受理。
    事  實
一、周文芳與羅明福均係在桃園縣新屋鄉○○路與中華路口附近
    設攤販賣水果之攤販，緣周文芳發現其攤位後方廁所內遭人
    吊掛內褲，認係羅明福為使其生意下滑而故意為之，竟心生
    不滿，基於恐嚇之犯意，於民國99年5 月22日下午2 時許，
    手持西瓜刀進入羅明福之攤位內，以加害生命、身體之事，
    將西瓜刀架住羅明福之頸部，向羅明福恫稱：「我要給你死
    」等語，使羅明福心生畏懼，致生危害於安全。
二、案經桃園縣政府警察局楊梅分局報告臺灣桃園地方法院檢察
    署檢察官偵查起訴。
    理  由
壹、證據能力部分：
一、按被告以外之人於偵查中向檢察官所為之陳述，除顯有不可
    信之情況者外，得為證據，刑事訴訟法第159 條之1 第2 項
    定有明文。偵查中對被告以外之人所為之偵查筆錄，或被告
    以外之人向檢察官所提之書面陳述，性質上均屬傳聞證據。
    惟現階段刑事訴訟法規定檢察官代表國家偵查犯罪、實施公
    訴，依法其有訊問被告、證人及鑑定人之權，證人、鑑定人
    且須具結，而實務運作時，檢察官偵查中向被告以外之人所
    取得之陳述，原則上均能遵守法律規定，不致違法取供，其
    可信度極高。經查證人羅明福、粘秀治、邱清照在臺灣桃園
    地方法院檢察署檢察官偵查中所為之證述，性質上雖屬傳聞
    證據，惟係偵查中向檢察官所為，並經具結，證人羅明福、
    粘秀治、邱清照未曾提及檢察官在偵訊時有任何強暴、脅迫
    、詐欺、利誘等以不正方法取供之情，其陳述時之心理狀況
    健全、並無受外力干擾，且證人羅明福、邱清照業於本案審
    判中到庭依人證之調查程序具結作證，並分別經被告周文芳
    就其等陳述行使對質詰問權，觀諸偵訊筆錄之記載形式，本
    院亦查無檢察官在上開偵訊時有任何以不正方法訊問，而有
    違反陳述者之自由意志等顯有不可信之情況，衡諸上開規定
    ，自具有證據能力。被告辯稱證人羅明福、粘秀治、邱清照
    於檢察官偵訊時所為證言無證據能力云云，尚有誤會。
二、次按「被告以外之人於審判外之陳述，雖不符刑事訴訟法第
    159 條之1 至第159 條之4 之規定，而經當事人於審判程序
    同意作為證據，法院審酌該言詞陳述或書面陳述作成時之情
    況，認為適當者，亦得為證據。當事人、代理人或辯護人於
    法院調查證據時，知有刑事訴訟法第159 條第1 項不得為證
    據之情形，而未於言詞辯論終結前聲明異議者，視為有前項
    之同意。」，刑事訴訟法第159 條之5 亦有明定。查本判決
    所引用以下審判外作成之相關供述證據，公訴人及被告於本
    院準備程序、審判期日就證據能力部分均表示無意見而不予
    爭執，亦未於言詞辯論終結前聲明異議，本院審酌上開證據
    資料製作時之情況，尚無違法取得及證明力明顯過低之瑕疵
    ，認以之作為證據應屬適當，而其餘所依憑判斷之非供述證
    據，本院亦查無有何違反法定程序取得之情形，且上開各該
    證據均經本院於審判期日依法進行證據之調查、辯論，被告
    於訴訟上之防禦權，已受保障，故上開證據資料均有證據能
    力。
貳、有罪部分：
一、訊據被告周文芳固不否認於上揭時、地與告訴人羅明福發生
    衝突等情，惟矢口否認有何恐嚇之犯行，辯稱：當時前往羅
    明福攤位時，手持之西瓜刀在攤位外面就遭人搶走，自無可
    能將西瓜刀架在羅明福脖子上云云。經查：
(一)、被告前揭恐嚇之犯行，業據證人即告訴人羅明福於偵訊及本
    院審理中證稱：99年5 月22日下午，周文芳拿西瓜刀到我攤
    位亂砍玻璃冰櫃、沙發等物品，並把西瓜刀架在我脖子上恐
    嚇我，說「我要給你死」等語明確（見99年度偵字第 17491
    號卷第40至41頁，本院卷第24至25頁），核與證人粘秀治於
    偵訊中證稱：當時周文芳持西瓜刀進來，砍店內冰櫃、沙發
    、涼床等物，並持西瓜刀架住羅明福脖子，說要羅明福死，
    後來旁邊攤位的老闆把他們拉開、把周文芳的西瓜刀拿走、
    把周文芳拉回去，之後因有人報警，警察有前來查看拍照等
    情（見99年度偵字第17491 號卷第42至43頁），以及證人邱
    清照於偵訊及本院審理時證稱：當時周文芳拿西瓜刀過來，
    周文芳高舉西瓜刀作勢要砍人，並持西瓜刀揮砍攤位內之沙
    發、小冰櫥、水床墊，將西瓜刀架在羅明福脖子上等情（見
    99年度偵字第17941 號卷第41頁，本院卷第26頁、第26頁背
    面）相符，足證告訴人指述被告前揭恐嚇之犯行非虛，應值
    採信。
(二)、被告雖以前詞置辯，惟被告所辯情詞除與告訴人指述遭被告
    持西瓜刀架住脖子出言恐嚇等節大相逕庭外，亦與證人邱清
    照、粘秀治前揭證述之情不符。且被告持西瓜刀毀損告訴人
    攤位內之物品，並將西瓜刀架在告訴人脖子上恫嚇告訴人後
    ，始遭附近攤商將被告所持之西瓜刀取走一節，業經證人粘
    秀治於偵訊時證述明確，已如前述。參以告訴人之攤位確有
    冰櫃、沙發遭利器揮擊而損壞之情，亦有查獲現場照片4 張
    在卷可憑（見99年度偵字第17491 號卷第26至27頁），足證
    被告當時確持西瓜刀進入告訴人之攤位內，甚為明確，被告
    猶辯稱其所持之西瓜刀在告訴人攤位外即遭他人搶走，自無
    可能將西瓜刀架在羅明福脖子上云云，顯係推諉卸責之詞，
    洵難採信。
(三)、至於證人謝哲賓於本院審理時雖證稱：其當時站在周文芳攤
    位旁之香腸攤位前方，看到周文芳拿著西瓜刀前往羅明福之
    攤位，但旁邊有一個女孩子已把周文芳的刀子拿下來云云（
    見本院卷第27頁），惟被告係在告訴人攤位內毀損物品、出
    言恐嚇告訴人後，始遭附近攤商將其所持西瓜刀取走，並將
    被告帶離現場，業據證人粘秀治證述明確，已詳如前述，且
    告訴人之攤位確有冰櫃、沙發遭利器揮擊而損壞之情，亦有
    查獲現場照片4 張在卷可憑（見99年度偵字第17491 號卷第
    26至27頁），足證被告確持西瓜刀進入告訴人攤位內揮砍冰
    櫃、沙發等物無訛，證人謝哲賓所述其目睹被告持西瓜刀前
    往告訴人攤位，但被告之西瓜刀已由在旁之女子取走云云，
    顯係附合迴護被告之詞，不足採信。
(四)、綜上所述，被告所辯上情，顯係事後卸責之詞，不足採信。
    本案事證明確，其犯行堪以認定，應予依法論科。
二、核被告之所為，係犯刑法第305 條之恐嚇罪。爰審酌被告僅
    因細故，即持西瓜刀以上揭方式恐嚇告訴人，惡性非輕，且
    犯後仍飾詞狡辯，態度不佳，惟念其業與告訴人達成調解，
    賠償告訴人所受損害，有桃園縣新屋鄉100 年刑調字第 095
    號調解筆錄1 份附卷可稽（見本院卷第38頁），併衡其犯罪
    之動機、目的、手段、生活狀況、智識程度與素行等一切情
    狀，量處如主文所示之刑，並諭知易科罰金之折算標準，以
    示懲儆。至於未扣案之西瓜刀1 支，固為供被告犯本件恐嚇
    罪所用之物，惟尚無證據證明現仍存在而未滅失，為避免將
    來執行之困難，爰不予宣告沒收，併予敘明。
、公訴不受理部分：
(一)、公訴意旨另以：被告於99年5 月22日下午2 時許，因不滿羅
    明福將內褲掛在其攤位後方廁所內，竟至桃園縣新屋鄉○○
    路與中華路口附近羅明福攤位前，在多數人得共見共聞之場
    所，對羅明福辱罵稱：「幹你娘」。約10分鐘後，被告復持
    西瓜刀至羅明福攤位前，以西瓜刀毀損羅明福所有之冰櫃、
    沙發等物後離去。惟被告仍心有未甘，離去後不久旋又返回
    ，並基於傷害之犯意，出手毆打羅明福，致羅明福受有頭部
    外傷併腦震盪、頭部瘀傷之傷害。經羅明福提起告訴，因認
    被告涉有刑法第309 條第1 項之公然侮辱罪嫌、刑法第 354
    條之毀損罪嫌及刑法第277 條第1 項之傷害罪嫌。
(二)、按告訴乃論之罪，告訴人於第一審辯論終結前得撤回其告訴
    ，又告訴經撤回者，法院應諭知不受理之判決，刑事訴訟法
    第238 條第1 項、第303 條第3 款定有明文。查告訴人羅明
    福所告訴之公然侮辱、毀損、傷害等罪名，依刑法第314 條
    、第357 條、第287 條之規定，均須告訴乃論。茲告訴人業
    於本院第一審辯論終結前，具狀撤回告訴，有刑事撤回告訴
    狀附卷可稽（見本院卷第37頁），依首揭法律之規定，就被
    告涉犯上開公然侮辱、毀損、傷害犯行部分，自應諭知不受
    理之判決。
據上論斷，應依刑事訴訟法第299 條第1 項前段、第303 條第 3
款，刑法第305 條、第41條第1 項前段，刑法施行法第1 條之1
第1項 、第2 項前段，判決如主文。
本案經檢察官張聰耀到庭執行職務。
中    華    民    國    100   年    7    月     15    日
                  刑事第五庭  法  官  劉淑玲
以上正本證明與原本無異。
如不服本判決應於收受判決後10日內向本院提出上訴書狀，並應
敘述具體理由。其未敘述上訴理由者，應於上訴期間屆滿後20日
內向本院補提理由書（均須按他造當事人之人數附繕本）「切勿
逕送上級法院」。
                              書記官  許婉茹
中    華    民    國   100    年    7     月    18    日
附錄本件論罪科刑法條：
中華民國刑法第305 條：
以加害生命、身體、自由、名譽、財產之事，恐嚇他人致生危害
於安全者，處2 年以下有期徒刑、拘役或3 百元以下罰金。
同法第277條第1項：
傷害人之身體或健康者，處3 年以下有期徒刑、拘役或1 千元以
下罰金。